臺灣桃園地方法院刑事判決　　　　　　　　　　　　　九十三年度易字第二五號
　　公　訴　人　臺灣桃園地方法院檢察署檢察官
　　被　　　告　乙○○
右列被告因竊盜案件，經檢察官提起公訴（九十二年度偵字第一四五七六號），本院
判決如左：
    主  文
乙○○攜帶兇器竊盜，處有期徒刑拾月。扣案之一字型、十字型螺絲起子各壹支均沒
收。
    事  實
一、乙○○前因竊盜、贓物、違反麻醉藥品管理條例等案件，於民國八十四年經定應
    執行刑有期徒刑五年二月，於八十七年七月十五日假釋出監（嗣因假釋期內更犯
    罪遭撤銷假釋，現正執行殘刑中，非累犯），仍不知悔改，意圖為自己不法之所
    有，於九十一年二月二十七日凌晨三時四十二分許，在桃園縣桃園市○○路一九
    ０巷口，見戊○○所有車牌號碼ＨＣ－００五號營業大貨車（靠行於毅建交通有
    限公司）車門未上鎖停放於該處，認有機可乘，乃持其所有客觀上可供兇器使用
    之一字型及十字型螺絲起子各一支，以撬開車鎖啟動電門之方式（毀損部分未據
    告訴、起訴），竊取該輛營業大貨車。得手後，乙○○再委由不知情之鎖匠配製
    車鑰匙，將該車駛至苗栗縣卓蘭鎮○○里○○○○○段河床空地停放。嗣戊○○
    經友人告知在苗栗縣卓蘭鎮○○○○○段河床所停放之大貨車疑似戊○○失竊之
    車輛，戊○○乃於九十一年二月二十八日晚間前往，並報警處理，經警據報於當
    日晚間八時許，在前開東盛段河床空地，當場查獲乙○○坐於戊○○前開失竊之
    大貨車駕駛座內，並在車內扣得乙○○所有用來竊取該車所用之一字型及十字型
    螺絲起子各一支。乙○○為警查獲後，為規避刑責及恐其通緝犯身分曝光，竟冒
    用其弟「丙○○」名義應訊（所涉偽造文書部分業經台灣宜蘭地方法院審結），
    惟為警當場識破，乙○○始坦認竊車情節，而查悉上情。
二、案經戊○○訴由苗栗縣政府警察局大湖分局報告臺灣宜蘭地方法院檢察署檢察官
    呈請台灣高等法院檢察署令轉台灣桃園地方法院檢察署檢察官偵查起訴。
    理  由
一、訊據被告固坦認有於右開時地，為警查獲伊坐在ＨＣ－００五號營業大貨車駕駛
    座內之事實，惟矢口否認有竊取上開大貨車之犯行，辯稱：是伊以前的老闆蔡文
    彬叫伊去查獲地點修理該部營業大貨車，伊在二月二十八日下午三時許就在該處
    修理直到為警查獲，伊在警訊時承認偷車，係為幫丁○○擔罪云云。惟查，右開
    犯行業據被告於九十一年三月二日第二次警訊時供認不諱（見台灣桃園地方法院
    檢察署九十一年度偵字第五六四０號卷附九十一年三月二日警訊筆錄），核與被
    害人戊○○於警、偵訊時指述失竊之情節大致相符（見同上偵查卷附九十一年二
    月二十八日警訊筆錄、九十一年四月十日訊問筆錄），復有贓物認領保管單、車
    輛竊盜、車牌失竊資料個別查詢報表－查詢車輛認可資料在卷足憑。
二、被告嗣後於偵審中另殖新詞辯稱：伊所為之第一次警訊筆錄才是實在的，第二次
    警訊筆錄是不實在，係為幫丁○○擔罪，且二十七日整天伊都和甲○○在一起，
    並沒有偷ＨＣ－００五號大貨車，係伊以前老闆丁○○叫伊去查獲地點修理該車
    云云。
１、經查被告於九十一年三月二日第二次警訊筆錄時供承：「我於九十一年二月二十
    七日大約二時至三時許，在桃園縣桃園市○○路一九０巷口竊取ＨＣ－００五營
    大貨車，我係獨自竊取沒有任何共犯」等語明確（見同上偵查卷警訊筆錄），核
    與台灣板橋地方法院檢察署檢察事務官就失竊現場所設置之監視錄影光碟勘驗結
    果顯示，ＨＣ－００五號大貨車約在該日（二十七日）凌晨三時四十二分經人駛
    離現場相符，有該署九十二年八月六日勘驗筆錄附卷可憑（見台灣板橋地方法檢
    察署九十二年度偵字第一一二０八號卷第二十七至二十九頁），再依被害人戊○○於九十一年二月二十八日警訊指述時猶誤認ＨＣ－００五號大貨車係在九十一
    年二月二十七日七時二十分遭竊，迨九十一年四月十日偵查時始指稱以錄影帶為
    證失竊時間可能是九十一年二月二十七日凌晨三時四十二分（見同上偵查卷附各
    該筆錄）等情觀之，苟非被告竊取前開ＨＣ－００五號大貨車，其焉能於九十一
    年三月二日即明確供陳該車確實失竊時間及地點，益徵被告於第二次警訊筆錄之
    自白內容確係出於其自由意識且與事實相符，自堪信實。被告辯稱第二次警訊筆
    錄之自白是不實在云云，核屬卸責之詞，不足採信。
２、又被告係於九十一年二月二十七日白天至甲○○位於桃園市○○○街住處暫住一
    晚後，於翌日（二十八日）中午即駕駛五Ｎ－０七六七號自小客車搭載甲○○至
    苗栗縣卓蘭鎮丁○○妹妹之住處遊玩，當日（二十八日）晚間再由丁○○駕駛該
    部五Ｎ－０七六七號自小客車搭載甲○○坐車回桃園住處等情，業據證人甲○○
    於本院審理時證述明確（見本院九十三年六月八日審判筆錄）。由此堪認，被告
    係在九十一年二月二十七日白天始前往甲○○住處借住一晚（即二十七日晚間至
    二十八日凌晨該晚），而前開ＨＣ－００五號大貨車係在九十一年二月二十七日
    凌晨三時四十二分許失竊，有如前述，是被告辯稱：二十七日整天伊都跟甲○○
    在一起，可以做為伊不在場證明云云，自難憑信。
３、再者，證人丁○○於警訊及本院審理時始終堅詞否認有竊取ＨＣ－００五號大貨
    車及要被告至苗栗縣卓蘭鎮○○里○○○○○段河床空地修理該大貨車之情（見
    同上偵查卷附九十一年二月二十八日警訊筆錄、本院卷附九十三年五月四日審判
    筆錄），核與證人即丁○○之配偶鄭碧惠於偵查中證稱：「九十一年二月二十六
    日元宵節晚上有回來，給附近廟會請客，當天吃完廟會，丁○○有跟我一起回家
    睡覺，睡到隔天凌晨五時就回苗栗工作」等語相符（見同上偵查卷附九十一年五
    月十七日訊問筆錄），且被告於第二次警訊時復供稱：「（第一次警訊筆錄）是
    為了脫罪才說是丁○○叫伊去修理車子」等語（見台灣桃園地方法院檢察署九十
    一年度偵字第五六四０號卷附九十一年三月二日警訊筆錄），再參諸證人甲○○
    於本院審理時證稱：「沒有聽過乙○○叫丁○○老闆，都叫他彬哥，認識期間沒
    有感覺丁○○常叫乙○○做這個做那個」等語（見本院九十三年六月八日審判筆
    錄），益見證人丁○○所證伊並未偷該部ＨＣ－００五號大貨車，也未叫被告去
    修理該車等情為實，胥堪採信。被告辯稱係伊以前老闆丁○○叫伊去查獲地點修
    理ＨＣ－００五號大貨車云云，更顯無稽，殊難憑採。又查車號五Ｎ－０七六七
    號自小客車係證人丁○○女友邱素貞所有，業據證人丁○○證述屬實（見同上偵
    查卷附警訊筆錄），惟以被告與丁○○相識有七、八年之久，業據證人丁○○於
    警訊時證述屬實，被告向丁○○借用該車使用，自有可能。而證人甲○○亦證稱
    被告於九十一年二月二十七日白天即駕駛五Ｎ－０七六七號自小客車至其住處暫
    住一晚後，翌日仍駕駛該部自小客車搭載甲○○至苗栗縣卓蘭鎮找丁○○妹妹遊
    玩，堪認被告於九十一年二月二十七日當日亦確實有使用該部自小客車之情，是
    尚難依被害人戊○○於警訊時指稱調看錄影光碟有看到五Ｎ－０七六七號自小客
    車曾在失竊現場徘徊多次一節，即遽予推認ＨＣ－００五號大貨車為丁○○所竊
    取，而可採為有利於被告之認定。被告聲請本院傳喚被害人戊○○到庭說明，經
    本院通知戊○○未到庭，除據被害人戊○○以書面請假並表示其在偵查中已證述
    明確外，本院亦認本件事證已明，合無再行傳喚調查之必要，附此敘明。
４、綜上所述，已堪認前開ＨＣ－００五號大貨車確係被告乙○○所竊取無訛，被告
    前開所辯，均不足採，事證明確，其犯行堪予認定，應依法論科。
三、查被告乙○○於行竊時所攜帶之一字型及十字型螺絲起子，均為金屬製品，質硬
    而型尖，客觀上足以危害他人生命、身體之安全，均應認係屬兇器。核其所為，
    係犯刑法第三百二十一條第一項第三款之攜帶兇器竊盜罪。爰審酌被告素行不佳
    ，有卷附台灣高等法院被告全國前案紀錄表可考，及其犯罪之動機、行竊時持可
    供兇器使用之一字型及十字型螺絲起子之手段，竊取財物之價值及所生危害，併
    其犯後態度等一切情狀，量處如主文所示之刑。扣案之一字型及十字型螺絲起子
    各一支，為供被告竊取ＨＣ－００五號大貨車所用之物，且為被告所有，業據被
    告於警訊時供述甚明，應依刑法第三十八條第一項第二款規定併宣告沒收。至扣
    案之鑰匙二支，係被告行竊後所配製，亦據其陳明在卷，既非因犯本件竊盜犯行
    所用或所得之物，又非違禁物，尚乏沒收之依據，自不得於本件宣告沒收，末此
    敘明。
上論斷，應依刑事訴訟法第二百九十九條第一項前段，刑法第三百二十一條第一項第
三款、第三十八條第一項第二款，判決如主文。
本案經檢察官鍾和憲到庭執行職務。
中      華      民      國      九十三      年      七      月    二    日
                                臺灣桃園地方法院刑事第七庭
                                    審判長法  官  孫惠琳
                                          法  官  賴淑美
                                          法  官  林惠霞
右正本證明與原本無異。
如不服本判決，應於送達後十日內，向本院提出上訴狀。
                                          書記官  陳恩如
中      華      民    國      九十三      年      七      月   十二   日
附錄本案論罪科刑法條
中華民國刑法第三百二十一條
犯竊盜罪而有左列情形之一者，處六月以上、五年以下有期徒刑：
一  於夜間侵入住宅或有人居住之建築物、船艦或隱匿其內而犯之者。
二  毀越門扇、牆垣或其他安全設備而犯之者。
三  攜帶兇器而犯之者。
四  結夥三人以上而犯之者。
五  乘火災、水災或其他災害之際而犯之者。
六  在車站或埠頭而犯之者。
前項之未遂犯罰之。
